# IPO公司这么操作，违规吗？

提问人：sparkool 时间：2014-12-05 10:50:34
最近遇到这样一个问题，A公司（IPO）生产机器（成本 300 万元）的， 500 万/台，出售给B公司 700 万元，B公司融资出租给第三方1000 万元，三年期。
假设三种情况：A公司持股B公司10%、30%和70%，其收入是否可以直接实现？
我的理解是，30%和70%持股的情况，结果都是要抵消未实现的利润部分，所以对A公司的申报利润没有帮助。那么持股5%的，不需要抵消内部未实现利润，是不是可以直接作为收入实现？当期利润直接增加 200 万？财务核查会有什么问题吗？

回答人：chenyiwei
要关注出售和融资租赁两笔交易是否构成一揽子交易，即B公司是否不承担和享有商品所有权上的主要风险和报酬。如果是一揽子交易，则无论持股比例多少，A都是不可能确认收入的。这个问题主要是考虑合并报表层面，但也要考虑个别报表层面的影响。

提问人：sparkool 时间：2014-12-05 17:35:27
假设A公司仅持股B公司10%，我们认为不属于一揽子交易。财务核查时，会对我们进行反驳吗？

回答人：chenyiwei
具体情况具体分析。你提供的信息还是太简单，建议根据具体情况详细分析考虑，并与中介机构、监管机构充分沟通。